【裁判字號】    99,台上,1468
【裁判日期】    990311
【裁判案由】    違反毒品危害防制條例等罪
【裁判全文】
最高法院刑事判決            九十九年度台上字第一四六八號
上  訴  人  甲○○
上列上訴人因違反毒品危害防制條例等罪案件，不服台灣高等法
院中華民國九十九年一月四日第二審判決（九十八年度上訴字第
五０一七號，起訴案號：台灣板橋地方法院檢察署九十八年度毒
偵字第四五二六號），提起上訴，本院判決如下：
    主  文
上訴駁回。
    理  由
甲、施用第一級毒品部分
按刑事訴訟法第三百七十七條規定：上訴於第三審法院，非以判
決違背法令為理由，不得為之；是提起第三審上訴，應以原判決
違背法令為理由，係屬法定要件。如果上訴理由書狀並未依據卷
內訴訟資料具體指摘原判決不適用何種法則或如何適用不當，或
所指摘原判決違法情事，顯與法律規定得為第三審上訴理由之違
法情形不相適合時，均應認其上訴為違背法律上之程式，予以駁
回。本件原判決以上訴人甲○○因施用第一級毒品，經第一審法
院判決後，提起第二審上訴，其上訴書狀及補充理由狀僅泛稱其
犯後坦承不諱，態度良好，深感悔意，請斟酌其犯罪動機、手段
、智識程度等情狀，從輕量刑等語，而未敘述具體之上訴理由；
因認其此部分上訴不合法律上之程式，予以駁回，已於理由內論
敘綦詳。從形式上觀察，並無判決違背法令之情形存在。查不服
地方法院之第一審判決而上訴者，須提出上訴書狀；上訴書狀應
敘述具體理由，此為法定必備之程式。倘上訴書狀或補充理由狀
已敘述理由，但所敘述者並非具體理由，則屬上訴不合法律上之
程式，由第二審法院逕以判決駁回之。此觀刑事訴訟法第三百五
十條、第三百六十一條及第三百六十七條之規定自明。上訴人之
第二審上訴書狀及補充理由狀所述各節，並未具體指摘第一審判
決有何足以影響判決本旨之不當或違法，與刑事訴訟法第三百六
十一條第二項所稱「具體理由」不符，原判決予以駁回，尚無不
合。上訴意旨仍以其施用毒品，固戕害自身健康，然對他人法益
尚無直接侵害，請予悔過自新之機云云，執持陳詞任意指摘，難
謂符合第三審上訴之法定要件。其此部分上訴為違背法律上之程
式，應予駁回。
乙、施用第二級毒品部分
按上訴得對於判決之一部為之，未聲明為一部者，視為全部上訴
；又最重本刑為三年以下有期徒刑之罪之案件，經第二審判決者
，不得上訴於第三審法院，刑事訴訟法第三百四十八條第一項、
第三百七十六條第一款分別定有明文。本件上訴人因違反毒品危
害防制條例案件，不服原審判決，提起上訴，並未聲明一部上訴
，依法應視為全部上訴。其施用第二級毒品甲基安非他命部分，
第一審係依毒品危害防制條例第十條第二項論處罪刑，經原審從
程序上駁回上訴人該部分在第二審之上訴。查該罪之法定刑為三
年以下有期徒刑，依前開說明，既經第二審判決，自不得上訴於
第三審法院，上訴人對之提起上訴，顯為法所不許，應併予駁回
。
據上論結，應依刑事訴訟法第三百九十五條前段，判決如主文。
中    華    民    國  九十九  年    三    月   十一   日
                      最高法院刑事第八庭
                          審判長法官  洪  文  章
                                法官  王  居  財
                                法官  郭  毓  洲
                                法官  黃  梅  月
                                法官  邱  同  印
本件正本證明與原本無異
                                      書  記  官
中    華    民    國  九十九  年    三    月   十五   日
                                                     M

司法院資訊處製作；財團法人民間司法改革基金會備份。
